臺灣新竹地方法院刑事判決　　　　　　　100年度訴字第221號
公　訴　人　臺灣新竹地方法院檢察署檢察官
被　　　告　劉興祥
指定辯護人　本院公設辯護人周凱珍
上列被告因搶奪等案件，經檢察官提起公訴（100年度偵字第379
3號），本院判決如下：
    主  文
劉興祥犯竊盜罪，累犯，處有期徒刑肆月；又犯傷害罪，累犯，
處有期徒刑伍月；又犯搶奪罪，累犯，處有期徒刑壹年貳月。應
執行有期徒刑壹年拾月。
    事  實
一、劉興祥於民國97年間，因妨害公務案件，經臺灣臺中地方法
    院以97年度簡字第1224號刑事簡易判決判處有期徒刑4月確
    定，於98年4月24日縮刑期滿執行完畢。
二、劉興祥於100年3月4日下午4時30分許，駕駛車號4377-TW號
    自小貨車搭載其配偶吳雯溱及其友人柳豫新，自桃園縣大溪
    鎮或龍潭鄉工作地點出發，欲返回其所任職之公司，行經新
    竹縣（起訴書誤載為新竹市）芎林鄉○○路○段東向車道（
    竹120線公路10.6K）路旁，見龍福春所經營之大腸包小腸貨
    櫃屋商店無人看守，竟意圖為自己不法之所有，獨自1人下
    車，未得龍福春之同意，擅自打開貨櫃屋商店內之冰箱，徒
    手竊取香腸一包（重約8台斤，起訴書誤載為3至4台斤，價
    值新臺幣【下同】1,200元），並將之藏置在上開自小貨車
    後座不知情友人柳豫新之座位下方而得手，欲行駕車離去，
    適在貨櫃屋後方清洗物品之龍福春聽聞冰箱開關及車門開啟
    的聲音，前往查看後發現香腸遭竊，隨即上前質問劉興祥，
    然為劉興祥所否認，劉興祥並藉詞向龍福春購買2份大腸包
    小腸，俟龍福春交付劉興祥該2份大腸包小腸並收取代價120
    元時，龍福春再次央求劉興祥返還遭竊之香腸，劉興祥不予
    理會並要龍福春自行到其自小貨車上查看，龍福春即自該自
    小貨車後座柳豫新乘坐處之腳邊發現上開遭竊之香腸並將之
    取回放置在前揭貨櫃屋商店之桌上。
三、劉興祥因不滿龍福春取回香腸，竟基於傷害之犯意，自車號
    4377-TW號自小貨車駕駛座下車，進入龍福春所經營之前揭
    貨櫃屋商店，向刻正站在貨櫃屋內烤香腸處之龍福春稱：「
    我拿你的香腸怎麼樣！」等語，並以左手握拳毆打龍福春右
    邊眼睛旁太陽穴處1下，經龍福春向劉興祥稱：「我殘障不
    要打我！」等語，劉興祥遂將上衣拉起露出左胸部至肩膀處
    之刺青，對龍福春稱：「我也是殘障!」等語，再接續以左
    手握拳朝龍福春右邊眼睛旁太陽穴處毆打1下，致龍福春受
    有臉及頸挫傷之傷害。
四、龍福春因頸椎曾開過刀，有輕度肢體障礙，醫囑龍福春不能
    受到激烈撞擊，龍福春遭劉興祥毆打後坐在旁邊的椅子上顧
    慮自己之傷勢，此際，劉興祥即令龍福春拿取塑膠袋1只交
    予劉興祥，龍福春為息事寧人，自烤香腸處之下方取出1只
    塑膠袋交予劉興祥，劉興祥並另行基於意圖為自己不法所有
    之搶奪犯意，利用龍福春遭毆打後，身體疼痛，且擔心自己
    宿疾復發以致反應遲緩，而未及防備時，逕將桌上龍福春取
    回之香腸自袋中搶走其中3、4斤（價值600元），而放置在
    龍福春交付之塑膠袋中而得手，隨即駕駛車號4377-TW號自
    小貨車搭載吳雯溱、柳豫新離去。嗣因龍福春報警而為警循
    線查獲，始查悉上情。
五、案經龍福春訴由新竹縣警察局橫山分局報請臺灣新竹地方法
    院檢察署檢察官偵查起訴。
    理  由
壹、程序部分：
    按被告以外之人於審判外之言詞或書面陳述，除法律有規定
    者外，不得作為證據，刑事訴訟法第159條固定有明文，惟
    被告以外之人於審判外之陳述，雖不符同法第159條之1至之
    4規定，而經當事人於審判程序同意作為證據，法院審酌該
    言詞陳述或書面陳述作成時之情況，認為適當者，亦得為證
    據。又當事人、代理人或辯護人於法院調查證據時，知有第
    159條第1項不得為證據之情形，而未於言詞辯論終結前聲明
    異議者，視為有前項之同意，此亦據同法第159條之5規定明
    確。查本案所引用之證據資料（詳後引證據），其中傳聞證
    據部分，縱無刑事訴訟法第159條之1至第159條之4或其他規
    定之傳聞證據例外情形，亦因被告及其辯護人、檢察官或同
    意可作為證據使用，或未聲明異議，依刑事訴訟法第159條
    之5第1項、第2項之規定，本院審酌該證據作成之情況，並
    無不當，故其等於審判外之陳述，自得作為本案之證據。又
    按本案認定事實所引用之文書證據、物證等證據，並無證據
    證明係公務員違背法定程序所取得，亦無刑事訴訟法第159
    條之4之顯有不可信之情況與不得作為證據之情形，本院斟
    酌本案卷內之證據並非非法取得，亦無證明力明顯過低之情
    形，且經本院於審判期日依法進行證據之調查、辯論，被告
    於訴訟上之程序權，已受保障，前揭各該證據，均得採為證
    據，先予敘明。
貳、實體部分：
一、事實欄二部分：
    上開事實，業據被告劉興祥於警詢、偵查中及本院準備程序
    、審理時均坦承不諱（見偵查卷第6、57頁，審訴卷第22頁
    反面，訴字卷第22、57頁），核與證人即告訴人龍福春於偵
    查中及本院審理時指訴遭竊情節大致相符（見偵查卷第55頁
    ，訴字卷第39頁），並經證人即目擊被告擅自拿取告訴人冰
    箱內之香腸之被告配偶吳雯溱於警詢時證述綦詳（見偵查卷
    第15頁），被告雖具狀稱：告訴人從自小貨車將被竊之香腸
    取出，其犯行應屬未遂云云（見訴字卷第26頁）。惟按竊盜
    罪既遂與未遂之區別，應以所竊之物已否移入自己權利支配
    之下為標準。若已將他人財物移歸自己所持，即應成立竊盜
    既遂罪，最高法院17年上字第509號判例意旨供參，查被告
    未經告訴人同意，擅自拿取告訴人經營貨櫃屋商店冰箱內之
    香腸，並將之放置在其所駕駛之自小貨車後座一節，業據被
    告自承在卷，觀諸告訴人於本院審理時結證稱：「（你事後
    到車子的後座找香腸時，香腸放在哪裡？）後座右邊，壹個
    老人家的腳後面，老人家用腳夾著不讓我看到。」、「（為
    何你會發現？）因為我本來看不到，後來看到老人家的腳下
    夾著我的香腸，我看到之後就直接拿走沒有講什麼。」、「
    （你如何拿走香腸？）因為被告不承認，叫我上車看。我就
    去後車廂看，那個老人家坐在後面的椅子，香腸就夾在那裡
    。我有爬上去後車廂。」等情觀之（見訴字卷第46頁），被
    告將竊得之香腸藏匿於其所駕駛自小貨車後座隱密不易為人
    察覺之處，顯已置於自己實力支配之範圍，揆諸上開判例意
    旨，其竊盜行為即已完成而屬既遂，至告訴人事後雖覓得遭
    竊財物並取回，仍無礙於被告竊盜既遂罪之成立，被告前揭
    所辯，殊嫌無據，不足憑採。此外，復有贓物認領保管單1
    紙附卷可稽（見偵查卷第20頁），事證明確，被告事實欄二
    所示之竊盜犯行堪以認定。
二、事實欄三部分：
    被告對於有於前揭時間、地點，徒手毆打告訴人，並致告訴
    人受有臉及頸挫傷之傷害等事實，迭於警詢、偵查中及本院
    準備程序、審理時均坦白承認（見偵查卷第6、57頁，審訴
    卷第22頁，訴字卷第22、57頁），並於本院審理時為認罪之
    表示（見本院卷第61頁），核與告訴人指訴遭毆打之情節大
    致相符（見偵查卷第9、15頁，訴字卷第40、44頁），且有
    馬偕紀念醫院新竹分院診斷證明書、告訴人受傷之照片等在
    卷為憑（見偵查卷第21、22頁），被告自白應與事實相符，
    足堪作為對其不利之認定，事證明確，被告事實欄三所示之
    傷害犯行洵堪認定。
三、事實欄四部分：
    訊據被告固坦承有於告訴人取回香腸後，再次進入貨櫃屋商
    店拿取塑膠袋內之部分香腸等事實，並於本院審理時對於其
    行為涉犯搶奪或恐嚇取財罪為認罪之表示（見訴字卷第61頁
    ），惟辯稱：伊當時真的是要跟告訴人買香腸，伊問告訴人
    香腸1包多少錢，告訴人說1,200元，開始告訴人說不夠賣，
    伊跟告訴人說那就少一點，香腸原本是在冰箱旁邊，伊就把
    整袋香腸拿到烤香腸攤子的旁邊，叫告訴人拿1個塑膠袋給
    伊，告訴人就拿了1個塑膠袋抓了大袋子裡面的一部分香腸
    裝進塑膠袋裡面給伊，是告訴人自己把香腸放進塑膠袋裡面
    給伊的云云（見訴字卷第22頁）。經查：
(一)、證人即告訴人龍福春於偵查中指訴：伊將香腸放在桌上，被
    告又用手伸進到伊香腸堆中拿1把香腸，並跟伊說「袋子拿
    來」，被告將香腸放到袋中就離開了，沒有答應被告拿香腸
    ，也沒有主動拿香腸給被告，是被告硬要拿，塑膠袋也是被
    告叫伊拿的等語明確（見偵查卷第55、57頁），並於本院審
    理時具結證述：伊把香腸放在旁邊的桌上，然後被告就叫伊
    拿另外的塑膠袋給被告，就自己打開桌上的香腸，抓了很大
    把，放入塑膠袋中，就拿走了，被告沒有問那包香腸多少錢
    ，就自己拿走，也沒有說要跟伊買香腸，被告很兇，就叫伊
    拿1個塑膠袋給被告，自己抓了1把香腸放入塑膠袋，沒有說
    明天再拿錢給伊等情綦詳（見訴字卷第40至42頁），證人即
    告訴人龍福春前揭關於被告未表明欲購買香腸之意，反自行
    拿取證人放置在桌上塑膠袋內之部分香腸，並裝入證人交付
    之塑膠袋中所為之證詞前後一致，且均已具結以擔保其證言
    之真實性，亦在負擔偽證罪之心理下作證，其證詞尚非虛妄
    ，應值採信。
(二)、被告雖供述：以前有到過告訴人經營的大腸包小腸貨櫃屋商
    店買東西，次數不記得了等語（見訴字卷第56頁），固與證
    人龍福春於警詢時證稱：被告應該有到伊店裡買過兩三次等
    語不相違背（見偵查卷第11頁），惟被告亦自承：那時身上
    錢不夠，沒有問證人吳雯溱或柳豫新身上有無錢，以前跟告
    訴人買香腸時沒有欠過錢等語明確（見訴字卷第58頁），是
    若被告果有意向告訴人購買香腸，理應於告訴人取回香腸後
    即表明購買之意，竟在出手毆打告訴人後突起意向告訴人購
    買香腸，顯與常情有悖，又被告自身雖無足夠之金錢，仍可
    詢問同行者即配偶吳雯溱、友人柳豫新等有無款項得以支付
    ，被告竟捨此而不為，實有違經驗法則，且被告既供承：向
    告訴人買香腸時，告訴人說不夠賣等語，既然告訴人已表明
    所剩香腸不夠賣，豈會主動再將部分香腸拿給被告，另衡諸
    被告與告訴人雖有數面之緣，然交情非深，告訴人經營之大
    腸包小腸貨櫃屋商店亦係小本生意，利潤不高，告訴人應無
    可能應允被告賒帳之理，被告上開所辯，再再均與事理不符
    ，無足憑採，益徵證人龍福春上開證言信而有徵，堪以採信
    。證人即被告配偶吳雯溱雖於警詢時證稱：被告又從告訴人
    手上拿回香腸，並說明日再拿錢給告訴人，告訴人有同意等
    語（見偵查卷第15頁），惟證人吳雯溱所在位置係在被告所
    駕駛之車號4377-TW號自小貨車副駕駛座，並未下車進入貨
    櫃屋商店內目擊被告拿取香腸之經過，此為被告所不爭執，
    是證人吳雯溱之證言，顯屬臆測之詞，不足作為對被告有利
    之認定。是被告返回告訴人經營之貨櫃屋商店後，令告訴人
    拿取塑膠袋1只，並自行將告訴人放置在桌上塑膠袋內之香
    腸取走部分裝入告訴人交付之塑膠袋中一節，堪可認定。
(三)、證人龍福春頸部因開刀置入鋼釘，影響其行動能力一節，除
    據證人龍福春於偵查中證述：伊的脖子是假的，以前上班跌
    倒，脖子中有釘子，醫生說伊脖子不能亂動，手腳萎縮，頸
    椎受傷開過5次刀等語綦詳（見偵查卷第55頁），並有中華
    民國殘障手冊、新竹縣芎林鄉公所100年1月21日芎鄉社低字
    第43號證明書等附卷供參（見偵查卷第61、62頁），另稽之
    證人龍福春於本院審理時結證稱：「（你把香腸拿走之後，
    你把香腸放在哪裡？）我貨櫃屋的桌上。」、「（被告後來
    是否有下車進入你的貨櫃屋裡面？）有。」、「（進入後做
    了何事？）他（指被告）很兇，就打我的右邊眼睛旁太陽穴
    處，打兩下，說：『打你怎麼樣』，就又打我兩次。」、「
    （被告左手握拳，離你多遠打你？）被告站在我的左前方，
    用左手握拳打我的右邊眼睛旁太陽穴處，大約離我前方60公
    分。（經當庭測量）」、「（你當時離放在桌子上的香腸多
    遠？）約260公分（經當庭測量），我當時站在烤香腸的地
    方，桌子在我左前方約260公分處。」、「（你後來被被告
    打了之後，你坐在椅子上，那個椅子離放香腸的桌子多遠？
    ）我被他（指被告）打了之後坐在椅子上，約330公分。因
    為我當時在烤香腸攤被被告打了之後我就坐下來，椅子在我
    的右手邊。（經當庭測量）」、「（塑膠袋當時放在哪裡？
    ）在我烤香腸的箱子下面，我就拿給被告。袋子拿給被告之
    後，被告就自己到桌子上抓了一把香腸就走了。」、「（被
    告叫你拿塑膠袋給他，到他抓香腸放入塑膠袋之後離開，花
    了多久時間？）很快。」、「（你是否有辦法反應？）我來
    不及反應他就走了，被告完全就是要搶人家，完全沒有辦法
    講理。」、「（你當時被被告打兩拳之後，坐在椅子上是否
    在顧慮自己傷勢？）是的。」、「（為何？）因為開刀後，
    我身體不好，我很晚婚，如果我身體發生什麼差錯，家裡經
    濟會有問題。我從來不曾跟人家起衝突。」等情節互核以觀
    （見訴字卷第44、46、47、49頁），告訴人遭被告毆打後坐
    在椅子上之位置，距離放置在桌上的香腸較之被告與香腸之
    距離為遠（告訴人距離香腸330公分，被告距離香腸200公分
    ），而告訴人因頸部曾動過手術，且年已逾5旬，體力與行
    動均較遲緩，突遭被告揮拳毆擊而坐在椅子上稍事歇息，查
    看自己的傷勢，被告乘告訴人無暇顧及桌上之香腸，並因受
    傷精神不濟而未及防備之際，令告訴人交付塑膠袋1只後，
    倏而掠取桌上塑膠袋內之部分香腸，時間甚為短暫，被告上
    開行為，應以刑法第325條第1項之強奪罪予以評價，辯護人
    雖認被告上開犯行係犯刑法第346條第1項之恐嚇取財罪等語
    ，惟按刑事法上之所謂恐嚇取財，係指以威嚇方法使被害人
    交付財物，如係乘人不備，公然掠取他人之財物者，應該當
    於刑法搶奪罪之構成要件，二者除了取得財物之方法不同外
    ，關於財物之持有支配關係之移轉亦有異，若被害人因受惡
    害之通知而主動交付財物，則該當於恐嚇取財罪，反之，如
    係行為人乘被害人不及防備之際，公然掠奪被害人之財物，
    即與恐嚇取財罪之構成要件有間。查被告係乘告訴人未及防
    備之際，主動拿取告訴人放置在桌上塑膠袋內之部分香腸等
    情，業據本院認定如前，是被告此部分之犯行，係犯刑法第
    325條第1項之搶奪罪，要無疑義，辯護人上開主張，容有誤
    會，附此說明之。
(四)、此外，復有照片5幀在卷可按（見偵查卷第22至24頁），綜
    上，被告事實欄四所示之搶奪犯行事證明確，犯行堪以認定
    ，應予論罪科刑。
四、論罪科刑：
(一)、罪名：
    核被告劉興祥所為，事實欄二部分，係犯刑法第320條第1項
    之竊盜罪；事實欄三部分，係犯刑法第277條第1項之傷害罪
    ；事實欄四部分，係犯刑法第325條第1項之搶奪罪。
(二)、變更起訴法條：
    公訴意旨雖認被告另基於意圖為自己不法所有之犯意，惱羞
    成怒對告訴人龍福春稱：「我拿你的香腸怎麼樣」，同時左
    手握拳朝告訴人右邊眼睛旁太陽穴處毆打1下後，告訴人因
    肢體障礙，不堪遭毆打，即對被告求稱：「我殘障不要打我
    」，被告反而對告訴人稱：「我也是殘障」，並將衣服往上
    拉露出左胸部至肩膀處之刺青，再以左手握拳朝告訴人右邊
    眼睛旁太陽穴處毆打1下，而以此強暴方式，致使告訴人受
    有臉及頸挫傷之傷害，不能抗拒，劉興祥遂將告訴人取回之
    香腸取走其中3斤後，並命告訴人交付塑膠袋1只後離去，因
    認被告劉興祥涉有刑法第328條第1項之強盜罪等語。經查：
１、按搶奪與強盜雖同具不法得財之意思，然搶奪係乘人不備公
    然掠取他人之財物，若施用強暴、脅迫或他法使被害人身體
    上或精神上處於不能抗拒之狀態，而取其財物或令其交付者
    ，則為強盜。而強盜罪之所謂「不能抗拒」，係指行為人所
    為之強暴、脅迫等不法行為，就當時之具體事實，予以客觀
    之判斷，足使被害人身體上或精神上達於不能或顯難抗拒之
    程度而言。（最高法院64年臺上字第1165號判例、94年度臺
    上字第2266號裁判意旨參照）
２、被告固有於告訴人取回遭竊之香腸後，復行返回貨櫃屋商店
    內，徒手毆擊告訴人致其受傷，並掀開上衣露出刺青等情，
    業據其坦承在卷，並經證人龍福春結證明確，復有馬偕紀念
    醫院新竹分院診斷證明書、告訴人受傷之照片、被告赤裸上
    身之照片等存卷可查（見偵查卷第21、22、63頁），惟徵諸
    證人龍福春於偵查中結證稱：「（你看到刺青有何感覺？）
    我覺得刺青很正常，因為很多客人都有刺青。」等語（見偵
    查卷第58頁）及本院審理時具結證述：「（在本案發生當時
    ，被告來買香腸時，是否看得出來你是殘障人士？）有的人
    看不出來，有的人看得出來。一般人看不出來，要神經科的
    人才看得出來。」、「（當時被告打你時，你是否有跟被告
    講你是何種方面的殘障？）沒有，我只有說我是殘障。」、
    「（在被告第二次拿你的香腸時，你為何不阻止他？）因為
    他拳頭還握著，還很兇，醫生有交代我不能受到激烈撞擊，
    我顧慮我的家庭，所以不想跟被告衝突。」、「（你剛才說
    後來被被告打坐在椅子上，叫被告不要再打你，被告是否就
    沒有再打你？）是的。」、「（你剛才說扶著板子在那邊烤
    香腸，烤香腸的地方是否有刀子或其他工具？）有。」、「
    （何種工具？）切米腸的刀子還有烤香腸用的白鐵夾子、爐
    子，刀子約16公分，還有夾香腸的鉗子，鉗子約25公分。」
    、「（這些工具包含刀子與鉗子，當時是放在哪裡？）放在
    我的右手邊，被告打我時站在我的左前方，我右手旁邊有刀
    子還有一些工具。被告離刀子比較遠。」、「（當時你為何
    沒有拿這些工具去抵抗？）因為我不想要這樣做，我不想傷
    人。如果我用了這些工具刺傷人，我也有罪。」等情節觀之
    （見訴字卷第43、44、50、51頁），告訴人既未因被告露出
    刺青而感恐懼，其身處之環境復有刀子、鉗子等工具足資反
    擊被告，告訴人不欲傷害他人而選擇不與被告抵抗，於客觀
    上觀之，並未使告訴人達於不能抗拒之程度，應堪認定。
３、另佐以告訴人年近6旬，身高約150公分、體重71公斤，此據
    告訴人自承在卷（見訴字卷第43頁），其體能、氣力本難與
    身形魁武之被告比擬，觀其所受傷勢，係臉、頸挫傷，尚非
    嚴重，顯見被告出手之力道尚知節制，次數亦僅有2下，若
    被告確有對告訴人施強暴使其難以抗拒之意，自可連續用力
    毆擊，甚或持烤香腸之刀具砍刺告訴人，猶無須於告訴人央
    求被告停止毆打時隨即罷手未予繼續攻擊告訴人，已難認被
    告主觀上有對告訴人施強暴行為使其難以抗拒之意。
４、尤有甚者，被告在告訴人坐在椅子上後，並未繼續毆打告訴
    人，亦未以其他積極之言語或行為，對告訴人施以恐嚇、脅
    迫，亦即被告係於停止其對告訴人之傷害行為後，始起意奪
    取告訴人置放在桌上之香腸而萌生不法所有之意圖，且趁告
    訴人坐在椅子上顧慮傷勢未及防備之際，猝然抓取塑膠袋中
    之部分香腸放入告訴人交付之塑膠袋內迅即離去，其過程並
    未對被告施以強暴、脅迫等情，亦足認定。從而，被告毆打
    告訴人之傷害行為，與後續另行起意，基於不法所有之意圖
    ，而取走告訴人塑膠袋內部分香腸之犯行間，就被告之主觀
    意思，應無直接之因果關係，本件尚無從認定被告係基於強
    盜之犯意，進而實施強暴、脅迫手段致使告訴人不能抗拒後
    ，強取告訴人之財物，應屬明確。
５、綜核上情，被告雖有以有形之不法腕力施強暴予告訴人，然
    該等強暴之傷害行為與嗣後奪取告訴人財物之行為，並無直
    接因果關係，業如前述，而被告之前揭暴行，客觀上亦未達
    於壓抑告訴人意思自由之程度，告訴人並非不能抗拒，仍有
    自由斟酌之餘地，要與刑法強盜罪之構成要件有間，公訴意
    旨認被告係犯刑法第328條第1項之強盜罪，容有未恰，惟其
    基本事實同一，本院自應予審理，並變更起訴法條。
(三)、接續犯：
    被告所犯傷害罪，係利用同一犯罪機會毆打告訴人2下，係
    基於單一犯意接續所為之多次行為，應為接續犯，屬單純一
    罪。
(四)、數罪併罰：
    被告所犯上開三罪，犯意各別，行為不同，應予分論併罰。
(五)、累犯：
    被告有事實欄一所載經有期徒刑宣告及執行完畢之情形，此
    有臺灣高等法院被告前案紀錄表及台灣新竹地方法院檢察署
    刑案資料查註紀錄表等存卷可查，其於五年以內故意再犯本
    件有期徒刑以上之3罪，均為累犯，應各依刑法第47條第1項
    之規定加重其刑。
(六)、起訴書固認被告自告訴人冰箱內所竊取之香腸數量為1包（
    重約3至4台斤）等語，惟稽之證人即告訴人於偵查中及本院
    審理時證述：冰箱中原本只剩1包香腸，後來看到冰箱中那
    包香腸不見了，伊去被告車上看，有看到後座老人家腳後面
    有伊的那包香腸，伊就將那包香腸拿下車走進貨櫃屋，伊將
    香腸放在桌上，被告又用手伸進香腸堆中拿1把香腸，原本
    的袋子裡面有8斤的香腸，被告後來拿走一些，袋子裡面還
    有剩一些，剩下的約有3斤左右等語（見偵查卷第55頁，訴
    字卷第45頁），是被告自告訴人冰箱內所竊取之香腸數量，
    應係告訴人原來冰存在冰箱內之整包香腸（即重量應係8斤
    ），堪可認定，起訴書上開所指，容有誤會，附此說明之。
(七)、量刑：
    爰審酌被告為貪圖小利，恣意竊取告訴人賴以維生之材料，
    於遭告訴人察覺並予質問時，猶飾詞否認，漠視他人財產法
    益至鉅，實不足取，俟告訴人覓得遭竊之香腸並取回時，竟
    惱羞成怒出手毆打年近6旬、行動不便之告訴人，情緒控制
    力欠佳，且趁告訴人顧慮傷勢不及防備之際，再次搶取告訴
    人之財物，造成告訴人之恐懼，情節非輕，且未與告訴人達
    成和解，甚值非難，本不宜寬貸，惟念及其犯後坦承大部分
    犯行，所竊財物之價值不高，遭搶奪之財物，除少部分供己
    食用外，其餘均為告訴人所領回，所生危害尚非重大，並兼
    衡其學歷為高中畢業，入監前從事清潔工作，與其配偶之收
    入，每月約5萬餘元，經濟狀況還好等犯罪動機、手段、智
    識程度、生活狀況等一切情狀，分別量處如主文所示之刑，
    並定其應執行之刑。
據上論斷，應依刑事訴訟法第299條第1項前段、第300條，刑法
第320條第1項、第277條第1項、第325條第1項、第47條第1項、
第51條第5款，刑法施行法第1條之1第1項、第2項前段，判決如
主文。
本案經檢察官陳建文到庭執行職務。
中    華    民    國   100    年    10    月    28    日
                  刑事第六庭審判長法  官  馮俊郎
                                  法  官  王子謙
                                  法  官  蔡欣怡
以上正本證明與原本無異。
如不服本判決應於收受判決後10日內向本院提出上訴書狀，並應
敘述具體理由。其未敘述上訴理由者，應於上訴期間屆滿後20日
內向本院補提理由書(均須按他造當事人之人數附繕本)「切勿逕
送上級法院」。
中    華    民    國   100    年    10    月    28    日
                                  書記官  廖宜君
附錄本案論罪科刑法條全文：
刑法第320條第1項
意圖為自己或第三人不法之所有，而竊取他人之動產者，為竊盜
罪，處五年以下有期徒刑、拘役或五百元以下罰金。
刑法第277條第1項
傷害人之身體或健康者，處三年以下有期徒刑、拘役或一千元以
下罰金。
刑法第325條第1項
意圖為自己或第三人不法之所有，而搶奪他人之動產者，處六月
以上五年以下有期徒刑。